臺灣高雄地方法院刑事判決　　　　　100年度審交易字第707號
公　訴　人　臺灣高雄地方法院檢察署檢察官
被　　　告　葉偉新
選任辯護人　王叡齡律師
　　　　　　陳建誌律師
上列被告因過失致死等案件，經檢察官提起公訴（100年調偵字
第707 號、第937 號），本院依簡式審判程序審理，判決如下：
    主  文
葉偉新犯不能安全駕駛動力交通工具罪，處有期徒刑參月，如易
科罰金，以新臺幣壹仟元折算壹日。又犯過失致人於死罪，處有
期徒刑陸月，如易科罰金，以新臺幣壹仟元折算壹日。應執行有
期徒刑捌月，如易科罰金，以新臺幣壹仟元折算壹日。緩刑貳年
，緩刑期間付保護管束，並應參加法治教育課程四場次。
    事實及理由
一、犯罪事實：
    葉偉新於民國99年3 月16日晚間10時許，在高雄縣林園鄉（
    現改制為高雄市林園區）某處，飲用啤酒3 瓶後，明知其飲
    酒後注意力、控制力已減低，而達不能安全駕駛動力交通工
    具之程度，竟仍於99年3 月17日凌晨1 時40分許，駕駛車牌
    號碼0222-UM 號自小客車上路，嗣於同日凌晨3 時許，沿高
    雄市○○區○○路由南往北方向行駛，行經該路段886 巷口
    時，明知行車速度，依速限標誌或標線之規定，無速限標誌
    或標線者，行車速度不得超過50公里，而在為劃設車道線、
    行車分向線或分向限制線之道路，或設有快慢車道分隔線之
    慢車道，時速不得超過40公里，竟未注意及此，因不勝酒力
    ，轉彎時不慎駛入對向車道且貿然超速以70-80 公里之時速
    行駛，並不慎失控撞擊停放於路旁之車牌號碼YR- 2131號自
    小客車及路人黃太英後，再衝撞停放於路旁之車牌號碼ZH-
    6025號自小客車，致車牌號碼ZH-6025 號自小客車往前再碰
    撞車牌號碼7050-PB 號自小客車，因而致黃太英受有右上下
    肢多處骨折之傷害，雖經送醫急救，但延至99年3 月17日凌
    晨4 時許，仍因出血性休克不治而死亡。嗣警方據報到場處
    理，並對葉偉新施以呼氣酒精濃度測試後，測得其呼氣酒精
    濃度達每公升0.59毫克，而悉上情。
二、程序部分：
    本件被葉偉新所犯係死刑、無期徒刑、最輕本刑為3 年以上
    有期徒刑以外之罪，其於準備程序中就被訴事實為有罪之陳
    述，經法官告知簡式審判程序之旨，並聽取公訴人、被告及
    辯護人之意見後，本院合議庭認為適宜而裁定由受命法官獨
    任進行簡式審判程序；又本件之證據調查，依刑事訴訟法第
    273 條之2 規定，不受同法第159 條第1 項、第161 條之2
    、第161 條之3 、第163 條之1 及第164 條至第170 條規定
    之限制，均合先敘明。
三、認定犯罪事實所憑之證據及理由：
    上揭事實，業據被告葉偉新坦承不諱，核與證人即被害人女
    兒任李華證述之情節大致相符，並有道路交通事故現場圖、
    道路交通事故調查報告表（一）、（二）、道路交通事故談
    話紀錄表、現場照片28張、刑法第185 條之3 案件測試觀察
    紀錄表、酒精濃度檢測單、高雄市政府警察局舉發違反道路
    交通管理事件通知單、臺灣高雄地方法院檢察署相驗屍體證
    明書、檢驗報告書、國軍左營總醫院附設民眾診療服務處診
    斷證明書、高雄市政府交通局車輛行車事故鑑定委員會99年
    9 月13日鑑定意見書等證據在卷可稽，足認被告前開任意性
    之自白與事實相符，得作為被告有罪之證據。從而，本件事
    證明確，被告犯行堪以認定，應依法論科。
四、論罪科刑：
    核被告所為，係犯刑法第185 條之3 公共危險罪、第276 條
    第1 項之過失致人於死罪。又被告酒醉駕車因而致人死亡，
    應依道路交通管理處罰條例第86條第1 項規定，就過失致人
    於死犯行，加重其刑。被告所犯上開2 罪間，犯意各別，行
    為互異，應分論併罰。爰審酌被告飲用酒類已達不能安全駕
    駛之程度，竟仍貿然駕車行駛於道路上，無視於其他用路人
    之人身安全，已屬不該，又疏未注意交通規則超速行駛，因
    而肇事致被害人死亡，造成此一無法彌補之損害，其過失情
    節甚重，行為誠屬可議，惟念其犯後坦承犯行，歷經數次終
    與被害人家屬達成和解，顯見其仍具悔意，犯後態度尚可，
    復斟酌被告年紀尚輕及其智識程度、家庭經濟狀況等一切情
    狀，分別量處如主文所示之刑及諭知易科罰金之折算標準，
    並定應執行刑與諭知易科罰金之折算標準，以示懲戒。末查
    ，被告未有前科，素行良好，有臺灣高等法院被告前案紀錄
    表在卷為憑，其因一時失慮致觸犯本件犯行，於本院審理時
    亦對被害人家屬深表悔意，信其經此刑之宣告後，應知所警
    惕，而無再犯之虞，且被害人家屬亦同意給予被告自新機會
    ，有本院審判筆錄可考，本院因認以暫不執行其刑為當，爰
    依刑法第74條第1 項第1 款之規定，併予宣告緩刑2 年。又
    為確保被告日後能記取教訓，注意行車安全，本院認除前開
    緩刑宣告外，另有課予被告預防再犯所為必要命令宣告之必
    要，爰依刑法第74條第2 項第8 款規定，併予命被告應參加
    法治教育4 場次，另依同法第93條第1 項第2 款規定宣告在
    緩刑期間付保護管束，俾能由觀護人予以適當督促，並發揮
    附條件緩刑制度之立意，以期符合本件緩刑目的，以啟自新
    。
據上論斷，應依刑事訴訟法第273 條之1 第1 項、第299 條第1
項前段，道路交通管理處罰條例第86條第1 項，刑法第185 條之
3 、第276 條第1 項、第41條第1 項前段、第8 項，第51條第1
項第5 款、第74條第1 項第1 款、第2 項第8 款、第93條第1 項
第2 款，刑法施行法第1 條之1 ，判決如主文。
本案經檢察官陳筱茜到庭執行職務。
中    華    民    國   100    年    10    月    20    日
                  刑事第十庭    法  官  王靖茹
以上正本證明與原本無異。
如不服本判決應於收受判決後10日內向本院提出上訴書狀，並應
敘述具體理由。其未敘述上訴理由者，應於上訴期間屆滿後20日
內向本院補提理由書(均須按他造當事人之人數附繕本)「切勿逕
送上級法院」。
中    華    民    國   100    年    10    月    20    日
                                書記官  邱家銘
附錄本案論罪科刑法條：
中華民國刑法第185條之3
服用毒品、麻醉藥品、酒類或其他相類之物，不能安全駕駛動力
交通工具而駕駛者，處 1 年以下有期徒刑、拘役或科或併科 15
萬元以下罰金。
中華民國刑法第276條第1項
因過失致人於死者，處 2 年以下有期徒刑、拘役或 2 千元以下
罰金。